【裁判字號】    89,訴,310
【裁判日期】    900110
【裁判案由】    偽造有價證券等
【裁判全文】
台灣苗栗地方法院刑事判決                          八十九年度訴字第三一號
    公  訴  人  臺灣苗栗地方法院檢察署檢察官
    被      告  丙○○
    指定辯護人  本院公設辯護人丁○○
右列被告因偽造有價證券等案件，經檢察官提起公訴 (八十九年度偵緝字第七二號）
，本院判決如左：
    主  文
丙○○意圖供行使之用，而偽造有價證券，累犯，處有期徒刑參年貳月；偽造之支票
壹張（票號ＦＡ─0000000號，票面金額為新台幣萬伍仟元、發票日期為民
國八十八年二月二十五日、發票人為古玉文、付款人為竹南農會信用部中港分部）、
「古玉文」印章壹枚、該支票上之「古玉文」印文，均沒收。
    事  實
一、丙○○前曾於民國（下同）八十六年問犯麻醉藥品管理條例案件，經台灣新竹地
    方法判處有期徒刑五月確定，復因竊盜案件，經台灣新竹地方法院判處有期徒刑
    七月確定，二案接續執行，於八十七年一月七日執行完畢，詎丙○○猶不知悔改
    ，復意圖為自己不法之所有，於八十七年十二月三十日上午十一時許，未經同意
    ，無故侵入甲○所有位於苗栗縣竹南鎮中華美里九鄰三十六號之二十之住處（侵
    入往宅部分未據告訴）竊取甲○所有之帳號000000000號，支票號碼Ｆ
    Ａ─0000000號，付款人為竹南鎮農會信用部中港分部之支票一紙，得手
    後據為已有。嗣因丙○○於八十七年七月十九日向乙○○以新台幣（下同）九萬
    元訂購車牌號碼ＥＦ─八八四二號自用小客車乙部，尚欠三萬元未清償，丙○○
    竟於八十八年年初某日，在不詳地點於上開竊得之支票上偽蓋其所偽刻之「古玉
    文」之印文，並偽造簽發面額三萬五千元於該支票上，丙○○基意圖為自己不法
    之所有，於同年初向乙○○佯稱係其友人所有之支票，而將該支票交付於翁某用
    以支付丙○○積欠乙○○之三萬元，致乙○○陷於錯誤而予收受，嗣經甲○發現
    後報警循線查獲，至此乙○○始知受騙。
二、案經苗栗縣警察局竹南分局移送台灣苗栗地方法院檢察署檢察官偵查起訴。
    理  由
一、訊據被告丙○○固坦承右開偽造支票、偽刻印章、偽蓋印文、並將該支票付予乙
    ○○之事實，並有該支票影本在卷可參，核與被害人甲○、証人乙○○供証情節
    相符，訊據被告丙○○則矢口否認有何竊取該支票之犯行，辯稱：該支票係林輝
    鴻（即林芫慶）於八十八年某日在苗栗縣頭份鎮台灣人壽保險股份有限公司樓上
    交付空白票據給伊的，當時有鍾玉珍及其妻李如卿在場，伊在系爭空白票據上簽
    名並蓋上古玉文之印章等語。然查，右揭犯罪事實業據被害人甲○指述綦詳，又
    証人林芫慶、鍾玉珍於偵查中具結証稱：並無林芫慶交付支票予被告丙○○之情
    等語，核與證人林輝鴻、鍾玉珍、乙○○結證情節相符，此外復有系爭支票一紙
    附卷可稽，被告丙○○上開所辯顯非可採，事證明確，被告犯行堪以認定。
二、核被告丙○○所為，係犯刑法第二百零一條第一項偽造有價證券罪及同條第二項
    行使偽造有價證券罪、第三百二十條第一項竊盜罪。被告偽造後復持以行使，其
    行使之低度行為應為偽造之高度行為所吸收，不另論處。被告偽刻印章、偽蓋印
    文之犯行，係偽造有價証券之部分行為，不另論罪。又被告行使偽造有價證券，
    本含有詐欺性質，不另論以詐欺罪。又渠所犯上開竊盜與偽造有價證券問有方法
    結果關係，應從一重之偽造有價證券罪論處。又被告有事實欄所載論罪科刑執行
    情形，有本院被告全國前案紀錄表可考，其於有期徒刑執行完畢後，五年內再犯
    有期徒刑以上之本罪，為累犯，依法加重其刑。爰審酌被告不思正途，為圖自利
    竟偽造支票，並諉稱係他人所交付，惡性重大，惟事後到庭復坦承部分犯行，及
    其犯罪之手段、目的、所生危害等一切情狀，量處如主文所示之刑。
三、末查，被告所偽造而交付與乙○○之如主文所示支票一紙，雖未扣案，然並無證
    據足資證明確已滅失，仍應依刑法第二百零五條規定沒收之，偽刻之「古玉文」
    印章，並無證據足資證明確已滅失、該支票上之「古玉文」印文，均應依同法二
    百十九條沒收。
據上論斷，應依刑事訴訟法第二百九十九條第一項前段，刑法第二百零一條第一項、
第三百二十條第一項、第二百零五條、第五十五條、第四十七條、第二百十九條，罰
金罰鍰提高標準條例第一條前段，判決如主文。
本案經檢察官吳義聰到庭執行職務。
中      華      民      國    九十      年      一      月      十      日
                                  臺灣苗栗地方法院刑事庭
                                      法  官  姚  銘  鴻
右正本證明與原本無異。
如不服本判決，應於判決送達後十日內向本院提出上訴狀( 應附繕本 )，上訴於
臺灣高等法院台中分院。


司法院資訊處製作；財團法人民間司法改革基金會備份。
